Hoja de vida

Datos personales

Nombre Jhon Fredy Maquilon Cordoba

Correo electrónico maquiloncordoba@hotmail.com

Teléfono 3106643807

Dirección Turbo, Antioquia, Colombia



Perfil

Ingeniero de Software con más de 3 años de experiencia en el diseño, desarrollo y despliegue de aplicaciones web de alto rendimiento. Especializado en arquitecturas basadas en Angular en el frontend y NestJS en el backend, dominio de JavaScript y TypeScript y Rails, y amplio manejo de APIs RESTful. Proactivo, orientado al logro y al trabajo en equipo, con capacidad de adaptación a metodologías ágiles (Scrum, Kanban) y pasión por aprender nuevas tecnologías para aportar valor inmediato al negocio.

Formación

jul 2022 - dic 2024 Ingeniero de Software

Corporación Universitaria Iberoamericana, Bogota

Participa en la formulación, evaluación y gestión de proyectos interdisciplinares que se soporten en soluciones de software; diseñando, creaando y construyendo soluciones de software innovadoras, que respondan a las necesidades del

entorno local, regional, nacional e internacional.

ene 2020 - sep 2021 Tecnólogo en Análisis y Desarrollo de Sistemas de Información

SENA, Apartado

Es el proceso de identificar, diseñar, implementar, y mantener sistemas de información para resolver problemas o mejorar procesos dentro de una organización.

Experiencia

may 2022 - presente Ingeniero de Desarrollo

Met Group S.A.S, Pereira

Diseñar, desarrollar, probar, implementar y mantener sistemas de software. Esto incluye analizar los requisitos del cliente, elegir las tecnologías adecuadas, escribir código, realizar pruebas de calidad y documentar el software.

oct 2021 - abr 2022 Trainee

iAm Studio SAS, Bogotá, Colombia

Apoyar en las tareas diarias del equipo, como escribir código, probar software, documentar procesos y colaborar en proyectos, participar en la investigación de nuevas tecnologías y soluciones.